【裁判字號】    97,交上易,177
【裁判日期】    970716
【裁判案由】    過失傷害
【裁判全文】
臺灣高等法院刑事判決               97年度交上易字第177號
    上訴人
    即被告  甲○○
上列上訴人因過失傷害案件，不服臺灣新竹地方法院95年度交易
字第162號，中華民國97年5月16日第一審判決（起訴案號：臺灣
新竹地方法院檢察署95年度偵字第3205號），提起上訴，判決如
下：
    主  文
上訴駁回。
    理  由
一、協商判決除有刑事訴訟法第455條之4第1項第1款所定於聲請
    協商程序終結前，被告撤銷協商合意或檢察官撤回協商聲請
    ，或同條項第2款規定被告協商意思非出於自由意志，或同
    條項第4款規定被告所犯非第455條之2所定得以協商判決，
    或同條項第6款規定被告有其他較重之裁判上一罪的犯罪事
    實，或同條項第7款規定法院認應諭知免刑、免訴、不受理
    等情形之一者，或違反同條第2項後段規定「法院應於協商
    合意範圍內為判決。法院為協商判決所科之刑，以宣告緩刑
    、2年以下有期徒刑、拘役或罰金為限。」者外，不得上訴
    。
    協商判決之上訴，除刑事訴訟法第七編之一有特別規定外，
    準用第三編第一章及第二章規定。
    第二審法院認上訴有不合法律上程式或法律上不應准許，或
    其上訴權已喪失的情形，應以判決駁回，刑事訴訟法第455
    條之10第1項、第455條之11第1項及第367條前段明文規定。
    依刑事訴訟法第367條所為判決，得不經言詞辯論，刑事訴
    訟法第372條也有明文。
二、被告觸犯刑法第284條第1項前段過失傷害罪，並非死刑、無
    期徒刑、最輕本刑3年以上有期徒刑之罪。被告並於原審法
    院審理時就被訴犯行坦白承認，且於審理時表明願與檢察官
    進行認罪協商。經達成協商合意，聲請法院改依協商程序判
    決，被告並當庭表明與檢察官達成的協商合意是出於其自由
    意志（原審86頁背面、91-92頁）。原審法院依被告與檢察
    官協商的結果，對被告前述罪行，判處有期徒刑3月，並依
    中華民國96年罪犯減刑條例規定減為1月15日，並諭知易科
    罰金之折算標準以銀元300元即新台幣900元折算一日，所為
    科刑即為2年以下有期徒刑，且屬兩造協商的刑度，並無違
    反刑事訴訟法第455條之4第2項後段規定。
三、依上述說明，本案屬於不得上訴的案件。被告上訴意旨：「
    不服一審法院的判決」，應認無理由。
    被告提起上訴，顯不合法律上程式。依前述規定，自應不經
    言詞辯論，判決駁回。
四、適用法律：刑事訴訟法第455條之10第1項前段、第367條、
    第372條。
中    華    民    國    97    年    7     月    16    日
                  刑事第六庭  審判長法  官  林堭儀
                                    法  官  陳玉雲
                                    法  官  郭豫珍
以上正本證明與原本無異。
不得上訴。
                                    書記官  胡勤義
中    華    民    國    97    年    7     月    21    日


司法院資訊處製作；財團法人民間司法改革基金會備份。
